【裁判字號】    99,交簡上,244
【裁判日期】    991221
【裁判案由】    過失傷害
【裁判全文】
臺灣高雄地方法院刑事判決           99年度交簡上字第244號
上  訴  人  臺灣高雄地方法院檢察署檢察官
被      告  蔡季恭
上列上訴人因被告過失傷害案件，不服本院交通法庭中華民國99
年8 月23日99年度審交簡字第3545號第一審刑事簡易判決（起訴
書案號：99年度調偵字第1079號、99年度偵字第22003 號），提
起上訴（過失傷害部分），本院管轄之第二審合議庭裁定以簡式
審判程序審理，判決如下：
    主  文
上訴駁回。
蔡季恭緩刑貳年。
    事  實
一、蔡季恭考領有普通小型車駕駛執照，於民國98年12月23日22
    時許，駕駛車牌號碼5921-MH 號自用小客車，沿高雄市新興
    區○○○路內側快車道由西往東方向行駛，行經民生路、中
    山一路口（民生一路、民生二路以中山路為界），準備左轉
    中山一路，本應注意汽車行經交叉路口時，轉彎車應讓直行
    車先行，而依當時情形，天氣晴、夜間有照明、柏油路面乾
    燥無缺陷、無障礙物，視距良好，依其智識、能力並無不能
    注意之情事，竟疏未注意貿然左轉，適有林碧純騎乘車牌號
    碼XQK-062 號重型機車沿民生一路慢車道由東往西方向行駛
    ，亦行經該路口，蔡季恭閃煞不及，導致上開車輛車頭與林
    碧純所騎機車左側車身發生碰撞，林碧純因而人、車倒地，
    受有右手掌挫傷併血腫、右手食指挫傷與指甲剝落、頸部挫
    傷、左側臉部擦挫傷併血腫（5 公分×5 公分）等傷害。蔡
    季恭於肇事後，在偵查犯罪機關知悉其年籍前，即向處理員
    警供承肇事，自首並接受裁判（蔡季恭另犯不能安全駕駛動
    力交通工具罪，經原審判處拘役55日，未經檢察官提起上訴
    ，此部分已確定在案）。
二、案經林碧純訴由臺灣高雄地方法院檢察署檢察官偵查起訴後
    ，由本院裁定逕以簡易判決處刑。
    理  由
一、按被告蔡季恭所犯係死刑、無期徒刑、最輕本刑為3 年以上
    有期徒刑以外之罪，其就被訴事實為有罪之陳述，經本院告
    知簡式審判程序之旨，並聽取其與檢察官之意見後，認無不
    得或不宜改依簡式審判程序進行之情事，依刑事訴訟法第27
    3 條之1 第1 項規定，裁定進行簡式審判程序，合先敘明。
二、上揭事實，業據被告於本院審理時坦承不諱，核與證人即告
    訴人林碧純於偵訊時所證述之情節相符，並有高雄市政府警
    察局交通警察大隊99年4 月26日高市警交五字第0990009212
    號函檢附之道路交通事故現場圖、道路交通事故調查報告表
    （一）、（二）、道路交通事故談話紀錄表、肇事人自首情
    形紀錄表及現場照片11張附卷足憑（臺灣高雄地方法院檢察
    署99年度偵字第13203 號卷第18頁至第33頁）。而告訴人因
    本件車禍受有右手掌挫傷併血腫、右手食指挫傷及指甲剝落
    、頸部挫傷、左側臉部擦挫傷併血腫（5 公分×5 公分）之
    傷害，亦有高雄市立聯合醫院及重仁骨科醫院出具之診斷書
    各1 份在卷可佐（上開偵查卷第8 頁、第9 頁）。復按汽車
    行駛至交岔路口左轉彎時，應距交岔路口30公尺前顯示方向
    燈或手勢，換入內側車道或左轉車道，行至交岔路口中心處
    左轉，並不得占用來車道搶先左轉，道路交通安全規則第10
    2 條第1 項第5 款定有明文。被告既考領有汽車駕駛執照，
    對於前開規定當知之甚詳，況依當時當時天候晴、晚間有照
    明、柏油路面乾燥無缺陷、無障礙物、視距良好，並無不能
    注意之情形，竟疏未遵循上開交通規則，於左轉彎時未注意
    對向車道有告訴人林碧純騎乘之機車，因而肇致本件車禍，
    其駕駛行為自有過失，且與告訴人所受前揭傷害間具有相當
    因果關係。從而，本件事證明確，被告過失傷害之犯行，堪
    以認定，應依法論科。
三、核被告所為，係犯刑法第284 條第1 項前段之過失傷害罪。
    又被告於98年12月23日22時許駕車發生上開車禍後，經警員
    據報前往被告就醫之醫院時，在處理警員僅知悉犯罪事實，
    但不知悉犯罪人前，即主動向前來處理之警員坦承肇事，而
    願接受裁判，有高雄市○○○○○道路交通事故肇事人自首
    情形紀錄表1 紙在卷供參（上開偵查卷第25頁），堪認被告
    所犯上開過失傷害部分，合乎自首之要件，應依刑法第62條
    前段規定，減輕其刑。原審以被告罪證明確，並審酌並無前
    科，素行良好，犯後坦承過失傷害犯行，惟就被害人所受傷
    害部分，未與告訴人達成和解，並衡酌告訴人所受傷勢等一
    切情狀，依刑事訴訟法第449 條第2 項、第3 項、第454 條
    第2 項，刑法第284 條第1 項前段、第62條前段、第41條第
    1 項前段，刑法施行法第1 條之1 ，逕以簡易判決量處拘役
    40日，並諭知以新臺幣（下同）1, 000元折算1 日為易科罰
    金之折算標準，其認事用法並無違誤，量刑亦稱妥適。是檢
    察官上訴指摘原審量刑過輕等語，為無理由，應予駁回。
四、末查，被告前未曾受有期徒刑以上刑之宣告，有臺灣高等法
    院被告前案紀錄表1 份在卷可稽，且本件車禍案件之民事損
    害賠償，告訴人與被告已達成調解，被告願給付告訴人7 萬
    5,000 元乙節，復有調解筆錄1 紙在卷可查（本院卷第31頁
    ），堪認被告犯後已具有悔意，再參以告訴人傷勢非重，被
    告係因一時疏失致罹刑章，信經此偵、審程序，當應知所警
    惕，且基於國家、社會人力資源之有效運用，及其個人工作
    、家庭因素之考量，故本院綜合上情，因認上開宣告之刑以
    暫不執行為適當，爰併予宣告緩刑2 年，以啟自新。
據上論斷，應依刑事訴訟法第455 條之1 第1 項、第3 項、第36
8 條、第364 條、第273 條之1 第1 項，刑法第74條第1 項第1
款，判決如主文。
本案經檢察官顏漢文到庭執行職務。
中    華    民    國    99    年    12    月    21    日
                  交通法庭  審判長法  官   黃建榮
                                  法  官   陳川傑
                                  法  官   林勳煜
以上正本證明與原本無異。
不得上訴。
中    華    民    國    99    年    12    月    21    日
                                  書記官   莊正彬
附錄本判決論罪法條：
中華民國刑法第284條
（過失傷害罪）
因過失傷害人者，處6 月以下有期徒刑、拘役或5 百元以下罰金
，致重傷者，處1 年以下有期徒刑、拘役或5 百元以下罰金。
從事業務之人，因業務上之過失傷害人者，處1 年以下有期徒刑
、拘役或1 千元以下罰金，致重傷者，處3 年以下有期徒刑、拘
役或2 千元以下罰金。

司法院資訊處製作；財團法人民間司法改革基金會備份。
